【裁判字號】    99,裁,104
【裁判日期】    990114
【裁判案由】    勞工退休金條例
【裁判全文】
最  高  行  政  法  院  裁  定
                                       99年度裁字第104號
抗  告  人  翡泰國際藝術中心股份有限公司
代  表  人  甲○○
上列抗告人因與相對人臺北市政府間勞工退休金條例事件，對於
中華民國98年11月11日臺北高等行政法院98年度簡字第571號裁
定，提起抗告，本院裁定如下︰
    主  文
抗告駁回。
抗告訴訟費用由抗告人負擔。
    理  由
一、按對於適用簡易程序之裁判提起上訴或抗告，須經本院許可
    ，且該許可以訴訟事件所涉及之法律見解具有原則性者為限
    ，行政訴訟法第235條定有明文。所謂法律見解具有原則性
    者，係指該事件涉及之法律問題意義重大，而有加以闡釋必
    要之情形而言，非以其對於該訴訟當事人之勝敗有無決定性
    之影響為斷。例如對於行政命令是否牴觸法律所為之判斷，
    或原審判決就同類事件所表示之法律見解與本院或其他高等
    行政法院所表示之見解互相牴觸，有由本院確認或統一法律
    上意見之必要等情形屬之。
二、緣抗告人因勞工退休金條例事件，遭相對人以民國（下同）
    98年4月29日府勞一字第09830815400號處分書（下稱原處分
    ）處罰鍰新臺幣10萬元，抗告人不服，提起訴願，經訴願機
    關以訴願逾期，決定不予受理。抗告人仍不服，提起行政訴
    訟，經原審法院裁定駁回後，提起抗告。
三、抗告意旨雖主張：楊忠衛在美麗華百樂園站櫃，利用公司主
    管無法監督打卡，經常和楊政諭謊報上班時間已經到櫃位上
    班，後因美麗華3樓樓管發現無人看守，即通知抗告人前來
    處理，可見二人操守已有問題，所以楊忠衛的薪資在與抗告
    人會計核對曠職日及工時無誤後具領簽核完畢；楊政諭在離
    職前就沒有交接手續，亦不接聽抗告人電話，所以其片面之
    詞與事實不符，而抗告人將真相還原並提出相關事證；勞工
    局相關單位在作業程序上也沒有約談楊政諭及抗告人，讓此
    一事繼續擴大而遭至司法相對，讓抗告人只能以司法還擊，
    讓不法不守信之徒接受司法制裁，還抗告人一個清白商譽等
    語。然原裁定已論明：原處分係於98年5月4日送達於抗告人
    ，此有掛號郵件收件回執附原處分卷可稽，並經抗告人於訴
    願書陳明無誤。計其提起訴願之期間，應自98年5月5日起算
    。抗告人設所受理訴願機關所在地臺北市，無須扣除在途期
    間。至98年6月3日（星期三）屆滿。抗告人遲至98年6月6日
    始具狀提起訴願，此有訴願書上所載收文日期可考，已逾訴
    願法定不變期間之意旨，經核原裁定認事用法並無違誤，其
    抗告狀所載內容，並未指明本事件所涉及之法律問題有何意
    義重大，而有加以闡釋必要之情形，自難謂其訴訟事件所涉
    及之法律見解具有原則性。抗告人提起本件抗告，依首開規
    定及說明，不應許可，應予駁回。
四、依行政訴訟法第104條、民事訴訟法第95條、第78條，裁定
    如主文。
中    華    民    國    99    年    1     月    14    日
                    最高行政法院第四庭
                        審判長法官  劉  鑫  楨
                              法官  吳  東  都
                              法官  林  文  舟
                              法官  曹  瑞  卿
                              法官  陳  鴻  斌
以  上  正  本  證  明  與  原  本  無  異
中    華    民    國    99    年    1     月    15    日
                              書記官  邱  彰  德


司法院資訊處製作；財團法人民間司法改革基金會備份。
